臺灣高雄地方法院刑事判決　　　　　　　　　　　　九十一年度訴字第一二六二號
　　公　訴　人　台灣高雄地方法院檢察署檢察官
　　被　　　告　戊○○
　　指定辯護人　本院公設辯護人　丁○○
右列被告因強盜等案件，經檢察官提起公訴（九十一年度偵字第五七七七號、九十一
年度偵字第八０三三號、九十一年度偵字第八一四三號），本院判決如左：
    主  文
戊○○連續意圖為自己不法之所有，以恐嚇使人將本人之物交付，處有期徒刑壹年貳
月，扣案電擊棒壹支沒收；又共同連續意圖為自己不法所有，攜帶凶器以脅迫至使不
能抗拒，而取他人之物，處有期徒刑捌年。扣案生魚片刀及前開電擊棒各壹支，均沒
收。應執行有期徒刑捌年陸月，扣案電擊棒、生魚片刀各壹支，均沒收。
    事  實
一、戊○○基於意圖為自己不法所有之恐嚇取財概括犯意，連續於下列所示時、地，
    手持電擊棒，恐嚇乙○○、甲○○等人，使渠等將財物加以交付，茲分別敘述如
    下：
（一）於民國（下同）九十一年一月二十八日凌晨二時許，在高雄市○鎮區○○路段
      攔下乙○○所駕駛之ＺＪ─六二九號計程車後，上車表明欲經高雄縣過埤路至
      同縣大寮鄉，後該車行至高雄縣大寮鄉內坑村「橄欖園」墓地附近時，戊○○
      即取出其所有預藏之電擊棒，抵住乙○○腰部，命其停車並喝令取出財物加以
      交付，乙○○因不知遭何物抵住其腰部，遂心生畏懼，將口袋中之新台幣（下
      同）一千九百元取出交付，戊○○隨即命乙○○下車，自行駕駛該計程車離去
      ，後並將之棄置於高雄市○○路路旁。
（二）於九十一年一月二十八日下午約九時十分許，在高雄縣鳳山市○○○○○路口
      ，搭乘甲○○所駕駛Ｐ五─四八五號計程車，告知欲至高雄縣大寮鄉拷潭村尋
      人，待甲○○駕車行至上開「橄欖園」墓地附近時，戊○○又重施舊計，將電
      擊棒取出並通電使其發出電擊聲，以此方式威嚇甲○○，命其停車並交付錢財
      ，甲○○因而心生畏懼，取出一千一百元加以交付，戊○○即命甲○○下車，
      駕駛該計程車離去，並將之棄置於高雄縣凱旋四路路旁，復取走車內甲○○之
      記事簿、行車執照及外套。
二、戊○○復與姓名年籍不詳之成年男子基於意圖為自己不法所有之犯意聯絡，連續
    於下列時、地強盜他人財物，分述如下：
（一）於九十一年二月十九日下午十時分許，在高雄市○○路與凱旋四路口，共同搭
      乘由丙○○駕駛ＺＣ─三七九號計程車，戊○○坐於該車駕駛座旁之座位，該
      姓名年籍不詳男子坐於該車後座座位，要求丙○○向高雄縣大寮方向行使，待
      同日下午十時四十五分許該車行至高雄縣大寮鄉○○路三之三十二號附近時，
      戊○○取出前開電擊棒通電使之放出電擊光，該姓名年籍不詳男子則取出戊○○所有預藏於身客觀上足生危害之凶器生魚片刀一支抵住丙○○頸部，喝令丙○○取出財物，致使丙○○不能抗拒，而將身上所有之九百元取出交付與戊○○，後戊○○再命丙○○下車，並為防止其當場報警，禁止其取回置於車上之
      行動電話，而駕駛該車離去，嗣將車棄置於高雄縣凱旋四路兵工場附近，並取
      走車內零錢約五百元。
（二）於九十一年二月二十三日凌晨三時許，在高雄市○○路接近光華路與和平路口
      口，共同搭乘己○○所駕駛之ＺＤ─３６１號計程車，戊○○坐該車右前座，
      該姓名年籍不詳男子坐於後座，命己○○向高雄縣大寮鄉方向行進，於同日凌
      晨三時十五分許該車行至上開「橄欖園」墓地附近時，戊○○又取出前開電擊
      棒一枝，通電使之放出電擊光，該姓名年籍不詳男子則取出前開生魚片刀一枝
      抵住己○○脖子，嚇令己○○交出錢財，致使己○○不能抗拒，而將身上所有
      約二千元取出交付，嗣戊○○取得財物後，即命己○○下車，並於其下車之際
      ，再要求其交出身上之行動電話，而駕駛該車離去，後將該車棄置於高雄市○○路與中華路附近，並再取走己○○置於車內外套內之行車執照。
三、戊○○獨自一人，又於九十一年三月十一日下午十時許，承前開意圖為自己不法
    所有之概括犯意，攜帶前開其所有之電擊棒一枝、生魚片刀一枝，在高雄市○○
    路與凱旋路口搭乘庚○○所駕駛之Ｖ３─３７５號計程車，預備以上開同一手法
    強盜庚○○之財物，惟尚未及著手，即於同日下午十時三十五分許，為警臨檢查
    獲，並於其身上扣得上開電擊棒、生魚片刀各一支。
二、案經高雄縣警察局林園分局移送臺灣高雄地方法院檢察署檢察官偵查起訴。
    理  由
一、右揭事實，迭據被告戊○○於警訊及偵、審中供承不諱，核與被害人乙○○、甲○○、丙○○、己○○、庚○○分別於警訊及本院審理中供述情節相符，並有贓
    物認領保管收據一紙附卷可稽，復有扣案電擊棒一枝、生魚片刀一枝扣案為憑，
    足徵被告戊○○之自白與事實相符。本件事證已臻明確，被告犯嫌堪予認定。至
    被害人甲○○、丙○○指述除上開財物外，渠等計程車內尚有夾克及太陽眼鏡遭
    被告取走之情，訊據被告則堅詞否認有拿取上開物品，衡情被告既已坦承前開數
    次取人財物犯行，且夾克、太陽眼鏡之物又非價值甚高，倘其確有拿取，應無否
    認之理，復參以被害人丙○○亦未能提出證據，證明上開物品確係被告拿取，依
    罪疑為輕之原則，應認被告此部分所辯為可採，附此敘明。
二、按生魚片刀在客觀上足對人之生命、身體構成威脅，而電擊棒倘通電電擊人身，
    亦足以危害他人生命、身體安全，是均屬凶器。核被告持電擊棒恐嚇被害人交付
    財物之行為係犯刑法第三百四十六條第一項恐嚇取財罪。其先後二次恐嚇取財犯
    行，時間緊接，犯罪構成要件相同，顯係基於概括犯意而為之，應依連續犯論以
    一罪，並依法加重其刑。又其持電擊棒、生魚片刀脅迫被害人致使不能抗拒而交
    付財物之犯行，係犯刑法第三百三十條第一項加重強盜罪。其於九十一年三月十
    一日下午十時，持電擊棒、生魚片刀預備強盜他人財物，尚未及著手即被查獲，
    核其所為係犯刑法第三百二十八條第五項預備強盜之罪。被告與該姓名年籍不詳
    男子就上開二次加重強盜犯行，顯有犯意聯絡及行為分擔事實，應論以共同正犯
    。又被告先後所為二次加重強盜及一次預備強盜犯行間，時間緊接，犯罪構成要
    件相同，亦係基於概括犯意而為之，應論以加重強盜既遂一罪，並依法加重其刑
    。又被告所犯連續恐嚇取財及連續加重強盜二罪，犯意各別，行為互異，應分論
    併罰，並定其應執行刑。爰審酌被告正值青壯，不思循合法正當途徑以獲致財富
    ，竟於夜間搭乘計程車至荒郊野外，率爾恐嚇或強盜他人財物，嚴重危害社會治
    安，惡性甚重，惟念其犯後坦承犯行，尚見悔悟之心，態度良好，及被害人所受
    之損害等一切情狀，量處如主文所示之刑，並定其應執行刑。至扣案電擊棒及生
    魚片刀係被告所有，且為供犯罪所用之物，應依刑法第三十八條第一項第二款之
    規定宣告沒收。至本件另扣案之瑞士刀一把，係被告平日隨身攜帶之物，非供犯
    罪所用之情，業據其於本院審理中供述甚明（見本院九十一年五月二日訊問筆錄
    ），爰不另為沒收之諭知。
三、至公訴意旨認上開與被告共同為加重強盜犯行之男子即為同案起訴被告黃暐俊一
    節，檢察官據以論定之依據僅為被告之指述及被害人丙○○指認黃暐俊之相片無
    訛，然共同被告不利於己之陳述，雖得採為其他共同被告犯罪之證據，惟此項不
    利之陳述，須無瑕疵，且就其他方面調查，又與事實相符者，始得採為其他共同
    被告犯罪事實之認定。被害人丙○○既係於夜間天色昏暗時分，行經人跡罕至之
    墓園附近，在無預警情形下突遭車內乘客強盜，而其所指認強盜者，又係坐於其
    後以利刃抵住其頸部之人，其能否對對該人有完整無誤之記憶，已非無疑，復參
    以員警命其指認之方式並非當面確定強盜者為何人，而係單憑相片加以指認，則
    真實性若干更值考慮，再黃暐俊於警、偵訊及本院審理中皆未到庭接受訊問，是
    被告丙○○前開尚有瑕疵之指述，無法作為被告陳述黃暐俊涉有本件犯行之補強
    證據，難遽論與被告共為前開加重強盜犯行者即為公訴人起訴所指之黃暐俊，該
    部分應留待黃暐俊日後到案再行審理認定。是公訴人前揭所認尚有誤會，附此敘
    明。
據上論結，應依刑事訴訟法第二百九十九條第一項前段、刑法第二條第一項前段、第
五十六條、第三百四十六條、第二十八條、第三百三十條、第三十八條第一項第二款
、第五十一條第五款、第九款，罰金及罰鍰提高標準條例第一條前段，決如主文。
中    華    民    國      九十一      年      八      月      三十      日
                              臺灣高雄地方法院刑事庭
                                  審判長法官    黃三友
                                        法官    涂裕洪
                                        法官    黃宗揚
右正本證明與原本無異。
如不服本判決，應於判決送達後十日內，向本院提出上訴狀。
                                      書記官    陳掌珠
中    華    民    國      九十一      年      八      月      三十      日
附錄本判決論罪科刑法條：
中華民國刑法第三百四十六條
意圖為自己或第三人不法之所有，以恐嚇使人將本人或第三人之物交付者
，處六月以上五年以下有期徒刑，得併科一千元以下罰金。
以前項方法得財產上不法之利益，或使第三人得之者，亦同。
前二項之未遂犯罰之。
中華民國刑法第三百三十條
犯強盜罪而有第三百二十一條第一項各款情形之一者，處七年以上有期徒
刑。
前項之未遂犯罰之。
